【裁判字號】    99,簡上,37
【裁判日期】    990125
【裁判案由】    妨害風化
【裁判全文】
臺灣高雄地方法院刑事裁定              99年度簡上字第37號
抗  告  人
即  被  告  甲○○
抗  告  人
即  被  告  乙○○
上列抗告人即被告因妨害風化案件，不服本院高雄簡易庭98年度
審簡字第3901號，中華民國98年11月26日駁回上訴第二審裁定，
提起抗告，本院裁定如下：
    主  文
抗告駁回。
    事  實
一、抗告意旨如附件抗告狀。
二、按被告、自訴人、告訴人、附帶民事訴訟當事人、代理人、
    辯護人、輔佐人或被害人為接受文書之送達，應將其住所、
    居所或事務所向法院或檢察官陳明，刑事訴訟法第55條第1
    項前段定有明文。又上訴期間為10日，自送達判決後起算，
    刑事訴訟法第349 條前段著有規定。送達不能依前二條（即
    送達於應受送達人之住居所、事務所、營業所或補充送達）
    規定為之者，得將文書寄存送達地之自治或警察機關。寄存
    送達，自寄存之日起，經10日發生效力。民事訴訟法第138
    條第1 項、第2 項已有明定，其規定依刑事訴訟法第62條規
    定，於刑事訴訟程序準用之。另提起上訴，應以上訴書狀提
    出於原審法院為之。原審法院認為上訴不合法律上之程式或
    法律上不應准許或其上訴權已經喪失之情形者，應以裁定駁
    回之，刑事訴訟法第362 條定有明文，其規定依同法第455
    條之1 第3 項規定，於簡易判決上訴準用之。
三、經查：
  (一)本件抗告人即被告（下稱抗告人）甲○○、乙○○因妨害風
    化案件，經原審即本院高雄簡易庭（下稱原審）於民國98年
    7 月30日以98年度審簡字第3901號判決依序判處有期徒刑3
    月、2 月，其判決正本送達及上訴期間計算情形如下：
  1.抗告人甲○○部分，經原審向其戶籍地址，即其偵查中向檢
    察官陳明之住所「屏東縣屏東市○○路164 之1 號2 樓之7
    」（偵卷第58頁、第69頁筆錄）送達，因未獲會晤抗告人甲
    ○○本人，亦無受領文書之同居人或受僱人，由送達人依法
    於98年8 月12日將判決正本寄存於屏東縣政府警察局屏東分
    局崇蘭派出所，並製作送達通知書2 份，分別黏貼於抗告人
    甲○○住所門首及該送達處所信箱，以為送達，有送達證書
    1 紙在卷可稽，依前開說明，其送達經10日後即發生效力，
    加計上訴期間10日，及依法應扣除之在途期間8 日，抗告人
    甲○○至遲應於98年9 月9 日前提起上訴始為合法。
  2.抗告人乙○○部分，經原審分別向其戶籍地址「嘉義市○○
    街70號」（詳卷附戶籍查註紀錄表，原裁定誤載為被告陳報
    住所地址），及其偵查中向檢察官陳明之住所「嘉義市○區
    ○○○路365 巷73號」、「嘉義市○區○○路184 號4 樓」
    （偵卷第58頁、第69頁筆錄）等3 址送達，其中依其所陳報
    住所送達判決正本，雖均因查無此人及遷移不明退回本院，
    然依其前開戶籍地址送達結果，則因未獲會晤抗告人乙○○
    本人，亦無受領文書之同居人或受雇人，由送達人依法於98
    年8 月12日寄存於嘉義市政府警察局第一分局八掌派出所，
    並製作送達通知書2 份，分別黏貼於該址門首及送達處所信
    箱，以為送達，有送達證書3 紙在卷可稽，揆諸前開說明，
    其送達經10日後即發生效力，加計上訴期間10日，及依法應
    扣除之在途期間6 日，抗告人乙○○至遲應於98年9 月7 日
    前提起上訴方屬合法。
  (二)嗣抗告人等均遲至98年10月15日向本院提出上訴狀，有戳蓋
    本院收文日期戳章之刑事上訴狀1 份在卷可憑，抗告人逾期
    提起上訴，其上訴即屬違背法律上程式且無從補正。
四、原審以抗告人逾期提起上訴，違背法律上之程式且無從補正
    ，依刑事訴訟法第455 條之1 第3 項、第362 條規定，裁定
    駁回抗告人之上訴，經核並無違誤。抗告意旨稱抗告人等均
    因離家在外工作，平日均居住於高雄市，於原審判決送達時
    ，因不在住處而不知其情事云云，惟本院遍閱全卷，抗告人
    等除上開於偵查中經檢察官訊問時自陳而經記明於偵查筆錄
    之住居地址外，並未依法向檢察官或原審陳報其他住居處所
    ，則原審未向前開處所以外地址送達，並無違誤。綜上所述
    ，原審以抗告人等上訴逾期，違背法律上程序且無從補正，
    依刑事訴訟法第362 條、第455 條之1 第3 項規定，裁定駁
    回抗告人之上訴，核無不合。本件抗告，並無理由，應予駁
    回。
據上論結，應依刑事訴訟法第412 條、第455 之1 第5 項，裁定
如主文。
中    華    民    國    99    年    1     月    25    日
                刑事第十九庭  審判長  法  官  陳志銘
                                      法  官  吳芝瑛
                                      法  官  陳松檀
上正本證明與原本無異。
不得再抗告。
中    華    民    國    99    年    1     月    25    日
                                      書記官  彭帥雄


司法院資訊處製作；財團法人民間司法改革基金會備份。
